【裁判字號】    97,訴,1966
【裁判日期】    971127
【裁判案由】    毒品危害防制條例
【裁判全文】
臺灣臺北地方法院刑事判決              97年度訴字第1966號
公  訴  人  臺灣臺北地方法院檢察署檢察官
被      告  甲○○
                    （另案在台灣台北監獄執行中）
上列被告因毒品危害防制條例案件，經檢察官提起公訴（97年度
毒偵字第3108號），被告於準備程序進行中就被訴事實為有罪之
陳述，經本院合議庭裁定改依簡式審判程序審理，判決如下：
    主  文
甲○○施用第一級毒品，累犯，處有期徒刑玖月。
    事  實
一、甲○○前於民國86年間因強盜等案件，經臺灣板橋地方法院
    （以下簡稱板院）以86年度訴字第1054號判處應執行有期徒
    刑4年2月，甲○○不服提起上訴，嗣撤回上訴而確定，入監
    服刑至90年3月30日因縮短刑期假釋出監（須至92年1月23日
    縮刑期滿）；於90年間又因施用毒品案件，經臺灣板橋地方
    法院檢察署檢察官以90年度毒偵字第3225號提起公訴，並聲
    請強制戒治，經板院以90年度毒聲字第3873號裁定令入戒治
    處所強制戒治，於91年10月31日停止戒治付保護管束，並接
    續執行徒刑，於92年1月20日保護管束期滿而強制戒治執行
    完畢；施用毒品部分則經板院以90年度板簡字第1980號判處
    有期徒刑4月。又因竊盜案件，經臺灣宜蘭地方法院（以下
    簡稱宜院）以92年度訴字第38號判處有期徒刑2年，二罪所
    宣告之刑並經宜院以92年度聲字第640號裁定應執行有期徒
    刑2 年2月，前開假釋經撤銷後，自91年10月31日接續執行
    至95 年3月3日再次因縮短刑期假釋出監，於95年8月27日縮
    刑期滿，假釋未經撤銷而視為執行完畢。其於上開強制戒治
    執行完畢後5年內，再於96年間因施用毒品案件，經臺灣士
    林地方法院檢察署檢察官以96年度毒偵字第2392號為緩起訴
    處分，緩起訴期間自97年2月12日起至99年2月11日止，卻又
    於該緩起訴期間內施用毒品，經臺灣臺北地方法院於97年7
    月14 日以97年度訴字第952號判處應執行有期徒刑1年2月（
    尚未執行）。詎甲○○仍未戒除毒癮，於臺灣士林地方法院
    檢察署緩起訴付保護管束期間內之97年5月19日採尿前回溯
    26小時內某日時，在其位於臺北市○○區○○路187巷1弄28
    號住處內，施用第一級毒品海洛因。嗣經該署採尿送驗結果
    ，呈現嗎啡陽性反應。
二、案經臺灣士林地方法院檢察署檢察官呈請臺灣高等法院檢察
    署檢察長核轉臺灣臺北地方法院檢察署檢察官偵查起訴。
    理  由
一、本案被告甲○○所犯之罪，並非法定刑為死刑、無期徒刑或
    最輕本刑三年以上有期徒刑之罪，亦非高等法院管轄第一審
    之案件，其於本院準備程序中就被訴事實已為有罪之陳述，
    本院乃裁定進行簡式審判程序。又簡式審判程序之證據調查
    ，依刑事訴訟法第273條之2規定，不受同法第159條第1項審
    判外陳述排除之限制，再被告對於卷內之各項證據亦不爭執
    證據能力，故卷內所列之各項證據，自得作為證據，先予敘
    明。
二、上開事實，業經被告坦承不諱，並有臺灣士林地方法院檢察
    署檢察官執行緩起訴處分命令通知書、受保護管束人（被告
    ）尿液檢體監管紀錄表、施用毒品犯受保護管束人採尿報到
    編號表及臺灣檢驗科技股份有限公司濫用藥物檢驗報告在卷
    可稽，其自白與事實相符，本件事證明確，被告犯行洵堪認
    定。
三、核被告所為，係犯毒品危害防制條例第10條第1項之施用第
    一級毒品罪。被告前犯有如事實欄所載之罪，有臺灣高等法
    院被告前案紀錄表在卷可按，其受有期徒刑執行完畢後，5
    年內故意再犯本件最重本刑為有期徒刑以上之罪，為累犯，
    應依刑法第47條第1項規定，加重其刑。爰審酌被告前因施
    用毒品，歷經觀察、勒戒程序並經追訴審判及刑之執行，惟
    仍未能戒絕毒癮，復繼續沾染毒品惡習，再犯本件施用毒品
    罪，然被告犯後坦承犯行，態度尚佳，及犯罪之動機、目的
    、手段等一切情狀，量處如主文所示之刑，以示懲儆。
據上論斷，應依刑事訴訟法第273條之1第1項、第299條第 1項前
段，毒品危害防制條例第10條第1項，刑法第11條、第47條第1項
，判決如主文。
本案經檢察官羅月君到庭執行職務
中    華    民    國    97    年    11    月    27    日
                  刑事第十四庭  法  官  沈君玲
上正本證明與原本無異。
如不服本判決應於收受送達後10日內向本院提出上訴書狀，並應
敘述具體理由；其未敘述上訴理由者，應於上訴期間屆滿後20日
內向本院補提理由書（圴須按他造當事人之人數附繕本）「切勿
逕送上級法院」。
                                書記官  劉麗英
中    華    民    國    97    年    11    月    27    日
附錄本件論罪科刑法條：
毒品危害防制條例第10條
施用第一級毒品者，處 6 月以上 5 年以下有期徒刑。
施用第二級毒品者，處 3 年以下有期徒刑。


司法院資訊處製作；財團法人民間司法改革基金會備份。
